【裁判字號】    99,訴,3076
【裁判日期】    991110
【裁判案由】    毒品危害防制條例
【裁判全文】
臺灣臺中地方法院刑事判決              99年度訴字第3076號
公  訴  人  臺灣臺中地方法院檢察署檢察官
被      告  甲○○
上列被告因施用毒品案件，經檢察官提起公訴(99年度毒偵字第
2885號)，經本院合議庭裁定由受命法官獨任進行簡式審判程序
，判決如下：
    主    文
甲○○施用第一級毒品，累犯，處有期徒刑拾月，扣案之第一級
毒品海洛因壹包（含袋重零點參肆公克，含包裝袋壹個）沒收銷
燬之；又施用第二級毒品，累犯，處有期徒刑柒月，扣案之第二
級毒品甲基安非他命壹包（含袋重零點貳柒公克，含包裝袋壹個
）均沒收銷燬之，吸食器壹組沒收。應執行有期徒刑壹年參月，
扣案之第一級毒品海洛因壹包（含袋重零點參肆公克，含包裝袋
壹個）、第二級毒品甲基安非他命壹包（含袋重零點貳柒公克，
含包裝袋壹個）均沒收銷燬之，吸食器壹組沒收。
    犯罪事實及理由
一、犯罪事實：甲○○前於民國88年間，因施用毒品案件，經本
    院以88年度毒聲字第6389號裁定送觀察、勒戒後，認無繼續
    施用毒品之傾向，而由臺灣臺中地方法院檢察署檢察官以88
    年度毒偵字第1800號為不起訴處分確定；又於89年間，因施
    用毒品案件，經本院以89年度毒聲字第1287號裁定送觀察、
    勒戒後，亦認無繼續施用毒品之傾向，再由臺灣臺中地方法
    院檢察署檢察官以89年度毒偵字第1488號為不起訴處分確定
    ；嗣於90年間，復因施用毒品案件，經臺灣高等法院臺中分
    院以91年度抗字第96號裁定令入戒治處所施以強制戒治1年
    ，於92年3月10日執行完畢，並於翌（11）日釋放。而此次
    施用毒品犯行，並經檢察官提起公訴，由本院於91年間，判
    處有期徒刑4月確定，嗣於92年10月31日縮短刑期期滿執行
    完畢；又於94年間，因竊盜案件，經臺灣高等法院臺中分院
    判處有期徒刑1年確定；於95年間，再因施用毒品案件，經
    臺灣高等法院臺中分院判處有期徒刑5月確定，嗣依檢察官
    之聲請，就上開2罪所宣告之刑，定應執行刑為有期徒刑1年
    4月確定，於96年5月21日縮短刑期期滿執行完畢。另於96
    年間，又因施用毒品案件，經本院分別於96年9月17日、同
    年10月29日，先後以96年度中簡字第2526號、96年度中簡字
    第2941號判處有期徒刑5月、3月確定；其後，復於97年間因
    竊盜案件，經本院以96年度易字第5346號判處有期徒刑7月
    確定，再與上揭違反毒品危害防制條例案件，合併定應執行
    刑為有期徒刑1年確定。繼之，於97年間另因施用毒品案件
    、違反槍砲彈藥刀械管制條例案件，經本院分別判處有期徒
    刑5月、8月、3月，並合併定應執行刑為有期徒刑1年1月確
    定。嗣上開各罪經接續執行後，於98年10月15日縮短刑期假
    釋出監，所餘期間交付保護管束至99年1月24日未被撤銷，
    而視為於該日執行完畢。詎猶不知戒絕，明知海洛因及甲基
    安非他命已分別列為毒品危害防制條例第2條第2項第1、2款
    所稱之第一、二級毒品，不得非法持有、施用，竟於99年7
    月13日19時許，在臺中市○○區○○路101巷23號2樓209室
    租屋處，以將甲基安非他命置入吸食器內燒烤後吸食煙霧之
    方式施用甲基安非他命1次。復再於施用甲基安非他命完畢
    後，於同日20時許，在上址，以將海洛因粉末摻於香煙內，
    點燃香煙吸入體內之方式，施用海洛因1次。嗣於99年7月13
    日21時05分許，經臺灣臺中地方法院檢察署檢察官指揮該署
    專案組檢察事務官、南部地區巡防局澎湖機動查緝隊及臺中
    市警察局刑警大隊，持臺灣臺中地方法院所核發之搜索票前
    往上址搜索，而當場查獲，並扣得海洛因1包（含袋重0.34
    公克）、甲基安非他命1包（含袋重0.27公克）、被告所有
    供其施用甲基安非命之吸食器1組。並於徵得甲○○之同意
    後，將其帶回警局採驗尿液檢驗而呈現第一級毒品海洛因及
    第二級毒品甲基安非他命陽性反應，而查知上情。
二、案經臺灣臺中地方法院檢察署檢察官自動檢舉並指揮南部地
    區巡防局澎湖機動查緝隊報告及臺中市警察局移送偵查起訴
    。
    理    由
一、本案被告所犯係死刑、無期徒刑、最輕本刑為3年以上有期
    徒刑以外之罪，被告於準備程序中就被訴事實為有罪之陳述
    ，經告知簡式審判程序之旨，並聽取公訴人及被告之意見後
    ，本院合議庭認為適宜而依刑事訴訟法第273條之1第1項規
    定，裁定由受命法官獨任進行簡式審判程序，且依刑事訴訟
    法第273條之2之規定，簡式審判程序之證據調查，不受刑事
    訴訟法第159條第1項、第161條之2、第161 條之3、第163條
    之1及第164條至第170條規定之限制，合先敘明。
二、上開犯罪事實，業據被告於偵查及本院審理時均坦白認罪，
    並有臺中市警察局刑事警察大隊尿液代號與真實姓名對照表
    、採集尿液鑑定同意書、中山醫學大學附設醫院檢驗科藥物
    檢測中心尿液檢驗報告等件附卷可稽，並有扣案之第一級毒
    品海洛因1包（含袋重0.34公克）、第二級毒品甲基安非他
    命1 包（含袋重0.27公克）、被告所有供其施用第二級毒品
    甲基安非他命之吸食器1組可證，綜上所述，被告自白核與
    事實相符，事證明確。
三、查海洛因、甲基安非他命係毒品危害防制條例第2條第2項第
    1款、第2款所定之第一級、第二級毒品，不得非法持有、施
    用。被告施用海洛因及甲基安非他命，核其所為，係犯毒品
    危害防制條例第10條第1項施用第一級毒品罪及同條第2項施
    用第二級毒品罪。被告施用毒品前之持有第一級毒品海洛因
    、第二級毒品甲基安非他命等行為，本應分別論以持有第一
    級毒品罪、持有第二級毒品罪，惟持有後進而施用，其持有
    之低度行為應為施用之高度行為所吸收，均不另論以持有罪
    責。被告所犯上開2罪，犯意各別，行為不同，應分論併罰
    。又查被告受有上開犯罪事實欄所載之有期徒刑之宣告，並
    經執行完畢，有臺灣高等法院被告前案紀錄表1件在卷可稽
    ，其受有期徒刑執行完畢後，5年以內故意再犯本案有期徒
    刑以上之2罪，均為累犯，均應依刑法第47條第1項規定加重
    其刑。
四、查本件被告施用第一級毒品海洛因及第二級毒品甲基安非他
    命之犯行，距其上開戒治執行完畢釋放之時間雖均已逾5年
    ，但因其犯毒品危害防制條例第10條之罪，於戒治執行完畢
    釋放以後，已於5年內再犯毒品危害防制條例第10 條之施用
    毒品罪，足見先前所實施之觀察勒戒尚不足以遮斷其施用毒
    品之毒癮，已無法收其實效，被告所為本件施用毒品犯行，
    即無現行毒品危害防制條例第20條第3項之適用，自毋須依
    同條第1項、第2項規定施予觀察、勒戒或強制戒治之處遇程
    序，而應逕依毒品危害防制條例第23條第2項規定訴追處罰
    。綜上所述，被告施用第一級毒品海洛因及第二級毒品甲基
    安非他命之犯罪事證已臻明確，其犯行洵堪認定，應依法論
    罪科刑。
五、爰審酌被告有多次犯罪前科之素行，其中有多次施用毒品之
    前案紀錄（參卷附臺灣高等法院被告前案紀錄表）、高中肄
    業之智識程度、經濟小康之生活狀況（見警卷被告警詢筆錄
    受詢問人資料)，其因施用毒品，經觀察勒戒、強制戒治執
    行完畢後，仍不思戒惕，且無視於毒品對於自身健康之戕害
    及國家對於杜絕毒品犯罪之禁令，再遭查獲施用毒品，未見
    戒除惡習之決心，惡性非輕，然被告於本院審理時能坦承犯
    行，態度良好，其施用毒品並無危害他人，犯罪手段尚屬平
    和，所生損害亦非鉅大，暨施用毒品者均有相當程度之成癮
    性及心理依賴，其犯罪心態與一般刑事犯罪之本質並不相同
    ，應側重適當之醫學治療及心理矯治為宜等一切情狀，分別
    量處如主文所示之刑，並定其應執行之刑，以示懲儆。扣案
    之第一級毒品海洛因1包（含袋重共0.34公克，含包裝袋1個
    ）、第二級毒品甲基安非他命1包（含袋重0.27公克，含包
    裝袋1個），為查獲之第一級、第二級毒品，依毒品危害防
    制條例18條第1項前段規定沒收銷燬之，扣案之吸食器1組為
    被告所有供其施用第二級毒品甲基安非他命所用之物，並依
    法沒收。另扣案之分裝袋1包、行動電話1支及SIM卡1張，無
    法證明供本件被告施用第一級、第二級毒品所用之物，爰不
    另為沒收之諭知。
據上論斷，依刑事訴訟法第273條之1第1項、第299條第1項前段
，毒品危害防制條例第10條第1項、第2項、第18條第1項前段，
刑法第11條、第47條第1項、第51條第5款、第38條第1項第2款，
判決如主文。
本案經檢察官鐘祖聲到庭執行職務。
中    華    民    國    99    年    11    月    10    日
                        刑事第四庭  法  官  黃益茂
以上正本證明與原本無異。
如不服本判決應於收受送達後10日內向本院提出上訴書狀，並應
敘述具體理由；其未敘述上訴理由者，應於上訴期間屆滿後20日
內向本院補提理由書（均須按他造當事人之人數附繕本）「切勿
逕送上級法院」。
                                    書記官  蔡秋明
中    華    民    國    99    年    11    月    10    日
附錄論罪科刑法條：
毒品危害防制條例第10條：
施用第一級毒品者，處六月以上五年以下有期徒刑。
施用第二級毒品者，處三年以下有期徒刑。

司法院資訊處製作；財團法人民間司法改革基金會備份。
